【裁判字號】    97,易,722
【裁判日期】    970626
【裁判案由】    竊盜等
【裁判全文】
臺灣板橋地方法院刑事判決               97年度易字第722號
公  訴  人  臺灣板橋地方法院檢察署檢察官
被      告  甲○○
                    （現另案於臺灣彰化監獄執行中）
上列被告因竊盜等案件，經檢察官提起公訴（97年度偵字第2490
號、第3873號），本院判決如下：
    主  文
甲○○共同無故侵入他人住宅，累犯，處有期徒刑肆月。又共同
竊盜，累犯，處有期徒刑陸月。應執行有期徒刑捌月。
    事  實
一、甲○○前因違反毒品危害防制條例、妨害兵役治罪條例等案
    件，經臺灣桃園地方法院分別以90年度易字第712 號、91年
    度壢簡字第32號各判處有期徒刑6 月、3 月確定，並經同法
    院以93年度聲字第1342號裁定應執行有期徒刑8 月；復因違
    反毒品危害防制條例、妨害兵役治罪條例等案件，經臺灣桃
    園地方法院分別以93年度易緝字第21號、93年度壢簡字第45
    6 號各判處有期徒刑7 月、3 月確定，並經同法院以93年度
    聲字第3172號裁定應執行有期徒刑9 月，並與上揭應執行之
    刑接續執行後，於民國94年5 月13日縮刑期滿執行完畢。詎
    仍不知悔改，因丁○○（另行審結）先前於某不詳時、地，
    拾得乙○○於96年10月13日7 時30分許，在不詳地點，遺失
    其位於臺北縣永和市○○○路○ 段209 巷7 號18樓之2 住宅
    之鑰匙（含感應磁卡）1 副並據為己用後，丁○○即於同年
    月17日9 時24分許，夥同甲○○（起訴書誤載為古紹賢），
    共同意圖為自己不法之所有，並基於侵入住宅及竊盜之犯意
    聯絡，由丁○○持上開鑰匙開啟大門後，二人即無故侵入乙○○前開住宅，著手竊得玉山銀行信用卡、中國信託銀行信
    用卡各1 張、女用黃金項鍊3 條、女用鑽戒1 只、女用鑽鍊
    1 條、女用珍珠項鍊、手鍊、耳環共1 組、K 金手鐲1 個、
    現金新臺幣3,600 元、劉廣名身分證及健保卡各1 張、劉自
    仁身分證1 張等物得逞。嗣於翌（18）日12時40分許，為警
    在臺北縣中和市○○路782 之1 號5 樓前查獲甲○○，並自
    其身上起出乙○○申辦之前開玉山銀行信用卡1 張，因而查
    悉上情。
二、案經乙○○訴由臺北市政府警察局內湖分局報請臺灣板橋地
    方法院檢察署檢察官偵查起訴。
    理  由
一、按刑事訴訟法第159 條第1 項雖規定，被告以外之人於審判
    外之言詞或書面陳述，除法律有規定外，不得作為證據。惟
    同法第159 條之5 第1 、2 項已規定，經當事人於審判程序
    同意作為證據，法院審酌該言詞陳述或書面陳述作成時之情
    況，認為適當者，亦得為證據。當事人、代理人或辯護人於
    法院調查證據時，知有第159 條第1 項不得為證據之情形，
    而未於言詞辯論終結前聲明異議者，視為有前項之同意（指
    同條第1 項之同意作為證據），此乃第159 條第1 項所容許
    ，得作為證據之例外規定之一。經查，本案被告甲○○及檢
    察官於言詞辯論終結前，均未就所調查之證據主張有刑事訴
    訟法第159 條第1 項不得為證據之情形，本院復審酌各該證
    據作成時並無違法及證明力明顯過低之瑕疵等情況，認為適
    當，是本案經調查之證據均有證據能力，合先敘明。
二、上揭事實，業據被告甲○○於偵查及本院審理時坦承不諱，
    核與告訴人乙○○於警詢指訴失竊之情節相符，同案被告丁○○於偵查及本院審理時供承其確有與被告甲○○至告訴人
    所住社區大樓等情屬實，又證人丙○○亦於本院審理時證述
    被告甲○○確有與丁○○至告訴人所住社區大樓等情無誤，
    且有臺北市政府警察局內湖分局搜索扣押筆錄、扣押物品目
    錄表、贓物認領保管單各1 紙、監視器翻拍照片12張、自被
    告甲○○身上起獲扣案信用卡照片2 張在卷可憑，復有上開
    玉山銀行信用卡1 張扣案可資佐證。據上，益徵被告自白核
    與事實相符。本案事證明確，被告犯行堪以認定。
三、核被告甲○○無故侵入他人住宅，所為係犯刑法第306 條第
    1 項之罪；其意圖為自己不法之所有，而竊取他人之財物，
    所為係犯刑法第320 條第1 項之竊盜罪。被告甲○○與同案
    被告丁○○間，就上開二罪，均有犯意聯絡及行為分擔，均
    為共同正犯。又被告所犯上開二罪，犯意各別，行為互殊，
    應予分論併罰。查被告前有如事實欄所載之罪刑宣告及執行
    紀錄，有臺灣高等法院被告前案紀錄表在卷可稽，其於有期
    徒刑執行完畢後五年內故意再犯有期徒刑以上之本件上開二
    罪，均應依累犯之規定加重其刑。爰審酌被告有上述前科，
    素行非佳，其犯罪之動機、目的、手段、又其正值盛年，身
    體健全，竟不思向上，因貪圖己利而漠視他人權益，對告訴
    人之居住安全及財產所生危害程度、及其犯罪後坦承犯行態
    度良好等一切情狀，各量處如主文所示之刑，併定應執行之
    刑，以資懲儆。
據上論斷，應依刑事訴訟法第299 條第1 項前段，刑法第28條、
第306 條第1 項、第320 條第1 項、第47條第1 項、第51條第5
款，刑法施行法第1 條之1 第1 項、第2 項前段，判決如主文。
本案經檢察官江祐丞到庭執行職務。
中    華    民    國    97    年    6     月    26    日
                        刑事第十一庭法  官  林淑婷
以上正本證明與原本無異
如不服本判決應於送達後十日內向本院提出上訴狀
                                    書記官  林金良
中    華    民    國    97    年    6     月    26    日
附錄本案論罪科刑法條全文：
中華民國刑法第306條
無故侵入他人住宅、建築物或附連圍繞之土地或船艦者，處1 年
以下有期徒刑、拘役或3 百元以下罰金。
無故隱匿其內，或受退去之要求而仍留滯者，亦同。
刑法第320 條第1 項：
意圖為自己或第三人不法之所有，而竊取他人之動產者，為竊盜
罪，處五年以下有期徒刑、拘役或五百元以下罰金。


司法院資訊處製作；財團法人民間司法改革基金會備份。
